Minutes et répertoires du notaire Auguste Henri CHATELAIN, 23 juin 1836 - décembre 1861 (étude XV)
Archives nationales
- Minutes de Auguste Henri CHATELAIN, 11 mai 1836 - 16 octobre 1880; MC/ET/XV/1867 - MC/ET/XV/2363
  - Minutes concernant la Caisse des dépôts et consignations. 1847, 4 novembre - 1848, 29 décembre, 4 novembre 1847 - 29 décembre 1848; MC/ET/XV/2341; registre
    - Decharge, paiement de créances sur adjudication de maison, 1403f sur 122650f, Paris (Paris) rue Saint-Victor, 8., 7 mai 1851; MC/ET/XV/2341
      Nom, qualité: (M.) Garnier, Claude Antoine.
      Profession: marchand de vin, Gentilly (Val-de-Marne).
      Domicile: Paris (Paris) quai de Gesvres, 10.
    - Decharge, paiement de créances sur adjudication de maison, 34973f sur 122650f, Paris (Paris) rue Saint-Victor, 8., 24 juin 1851; MC/ET/XV/2341
      Nom, qualité: (personne morale) Bartinet (créanciers).
  - Inventaire après décès du marquis de Castellane, liquidation et compte. 1847, 29 décembre, 29 décembre 1847; MC/ET/XV/2342; registre
    - Caisse des Dépôts. Inventaire après décès de M. Henri Charles Louis, marquis de Castellane, propriétaire, membre de la Chambre des Députés, à la requête de Pauline de Talleyrand-Périgord, demeurant rue Saint-Dominique Saint-Germain, n°45., 29 décembre 1847 - 5 septembre 1848; MC/ET/XV/2342
      Actes à la suites jusqu'au 5 septembre 1848, liquidation et compte.
      voir Miriad 2
      Caisse des dépôts (France); inventaire après décès; liquidation; compte; Saint-Dominique-Saint-Germain (rue); Castellane, Henri Charles Louis Boniface (1814-1847, marquis de); Castellane, Pauline de Talleyrand-Périgord (1820-1890, marquise de); auditeur de justice; député
    - Inventaire après décès de Henri Charles Louis Boniface de Castellane, marquis, propriétaire membre de la Chambre des Dépoutés à la requête de Pauline Joséphine de Talleyrand-Périgord demeurant rue Saint-Dominique Saint-Germain, n°45 ou 36, arrivé le 16 octobre 1847., 29 décembre 1847 - 5 septembre 1848; MC/ET/XV/2342
      30 décembre 1847, dépôt d'un acte sous seing privé.
      inventaire après décès; dépôt de pièces; Saint-Dominique-Saint-Germain (rue); Boniface de Castellane, Henri Charles Louis (1814-1847); Talleyrand-Périgord, Pauline Joséphine de (1820-1890); auditeur de justice; député
  - Minutes concernant la Caisse des dépôts et consignations. 1848, 2 mars - 1848, 22 juin, 2 mars 1848 - 22 juin 1848; MC/ET/XV/2343; registre
    Consignations Chausson, Dutil, Guitton, Brière et autres.
    - Caisse des Dépôts. Quittance par Gaspard Chausson, propriétaire demeurant passage Chausson, n°11 et autres à ordre Henri Clément Janson., 2 mars 1848 - 31 mars 1848; MC/ET/XV/2343
      Actes à la suite jusqu'au 31 mars 1848.
      Caisse des dépôts (France); quittance; Chausson (passage); Chausson, Gaspard; Janson, Henri Clément
    - Caisse des Dépôts. Décharge par Eugène Bisse, rentier? demeurant rue place Dauphine, n°24 actuellement rue Taitbout n°15 et autres à ordre Henri Clément Janson, propriétaire., 3 mars 1848; MC/ET/XV/2343
      Caisse des dépôts (France); décharge; Dauphine (place); Taitbout (rue); Bisse, Eugène; Janson, Henri Clément
    - Caisse des Dépôts. Décharge par Alexis Tessier, cocher et autres à ordre Jean Baptiste Commergnat, entrepreneur de maçonnerie demeurant rue de l'Hôtel de Ville, n° 16., 28 mars 1848 - 29 mai 1850; MC/ET/XV/2343
      Actes à la suite jusqu'au 29 mai 1850.
      Caisse des dépôts (France); décharge; Hôtel-de-Ville (rue de l'); Tessier, Alexis; Commergnat, Jean-Baptiste; conducteur de véhicules; chef d'entreprise; maçon
    - Caisse des Dépôts. Quittance de Pierre Auguste Rabusson-Lamothe propriétaire demeurant à Frugerès-les-Mines, et autres à ordre Dutil., 5 avril 1848 - 5 mai 1848; MC/ET/XV/2343
      Caisse des dépôts (France); quittance; Frugerès-les-Mines (Haute-Loire); Rabusson-Lamothe, Pierre Auguste; Dutil (M.)
    - Caisse des Dépôts. Quittance Charles Joseph Victor de Villemont, propriétaire demeurant rue Ménilmontant n°120 et autres, à l'ordre Collière, Gauthier, 11 avril 1848 - 3 juin 1850; MC/ET/XV/2343
      Actes à la suites jusqu'au 3 juin 1850
      Caisse des dépôts (France); quittance; Ménilmontant (rue de); Villemont, Charles Joseph Victor de; Collière (M); Gauthier (M)
    - Caisse des Dépôts. Décharge Louis Marie Simon Guitton, fabricant de lampes en tôle vernie, demeurant, rue au Maire, n°43 et autres, consignation Louis Joseph Brugère, demeurant rue de Grenelle Saint-Honoré, n° 4., 27 avril 1848 - 13 février 1850; MC/ET/XV/2343
      Actes à la suite jusqu'au 13 février 1850.
      Caisse des dépôts (France); décharge; Grenelle-Saint-Honoré (rue de); Maire (rue au); Guitton, Louis Marie Simon
    - Caisse des Dépôts. Quittance Jean Brière, brocanteur demeurant rue de la Rotonde du Temple n°52 et autres, à l'ordre Pierre François Jacques, Martin demeurant rue de la Fidélité, n°17., 22 mai 1848 - 3 avril 1851; MC/ET/XV/2343
      Actes à la suites jusqu'au 3 avril 1851
      Caisse des dépôts (France); quittance; Rotonde-du-Temple (place de la); Fidélité (rue de la); Brière, Jean; Maritn, Pierre François Jacques; brocanteur
    - Caisse des Dépôts. Quittance Jules Alfred Georg, propriétaire demeurant rue Pigalle, n°9 et autres consignation Pierre Vialon, menuisier demeurant rue Saint-Bernard, Saint-Antoine, n°17, à l'ordre M. Moiret., 26 mai 1848 - 21 août 1850; MC/ET/XV/2343
      Actes à la suite jusqu'au 21 août 1850.
      Caisse des dépôts (France); quittance; Pigalle (rue); Saint-Bernard (rue); Saint-Antoine (rue); Georg, Jules Alfred; Pierre Vialon; Moiret (M.); menuisier
    - Caisse des Dépôts. Quittance Louise Thérèse Bierry, rentière veuve de Victor Lambert-Hennon demeurant rue Montagne Sainte-Geneviève, n°46, consignation Louis Adolphe Leroy de Saint-Arnaud et et Eugénie Philippine Marie de Trazegnies d'Ittre., 6 juin 1848 - 15 février 1849; MC/ET/XV/2343
      Actes à la suite jusqu'au 15 février 1849.
      Caisse des dépôts (France); quittance; Montagne-Sainte-Geneviève (rue de la); Bierry, Louise Thérèse; Lambert-Hennon, Victor; Leroy de Saint-Arnaud, Louis Adolphe (1801-1873); Trazegnies d'Ittre, Eugénie Philippine Marie de (1811-....)
    - Caisse des Dépôts. Décharge par Pierre François Champaux docteur en médecine demeurant rue de Saintonge, n°34 et autres, consignation Louis Julien Alexandre Vincent, architecte, demeurant Palais de Justice à Paris, 14 juin 1848 - 18 août 1848; MC/ET/XV/2343
      Actes à la suites jusqu'au 18 août 1848
      Caisse des dépôts (France); décharge; Justice (palais de); Saintonge (rue de); Champaux, Pierre François; Vincent, Louis Julien Alexandre; docteur d'université; architecte
    - Caisse des Dépôts. Quittance et décharge Jean Louis Vincent Migeon avoué, demeurant rue des Bons Enfants, n° 21 mandataire de Jules Victor Bechet propriétaire à l'ordre Bénier., 19 juin 1848; MC/ET/XV/2343
      Caisse des dépôts (France); quittance; Bons-Enfants (rue des); Migeon, Jean Louis Vincent; Bechet, Jules Victor; Bénier (M.); avoué
    - Caisse des Dépôts. Quittance Antoinette Marie Grevin, rentière, veuve de Jean Claude Got, demeurant rue Gaillon, n° 24 et autres consignation Amadée Lefebvre., 22 juin 1848 - 13 décembre 1851; MC/ET/XV/2343
      Actes à la suite jusqu'au 13 décembre 1851.
      Caisse des dépôts (France); quittance; Gaillon (rue); Grevin, Antoinette Marie; Got, Jean Claude; Lefebvre, Amadée
    - Quittance aux consignations, paiement de rente viagere sur adjudication de maison, 10318f sur 267050f, Paris (Paris) rue de Ponthieu, 30 X rue du Colisee, 15., 2 avril 1851; MC/ET/XV/2343
      Nom, qualité: (Mme ou Mlle) Jacquet, Louise Marie.
      Domicile: Ternes (les) (Paris) Vieille-route, 24.
      Relations: veuve de l'intervenant 2, crédirentier(e) de l'intervenant 5.
      Nom, qualité: (M.) Bouteille, Louis Michel Marie.
      Nom, qualité: (Mme ou Mlle) Bouteille, Elisa.
      Domicile: Paris (Paris) rue de Ponthieu, 25.
      Relations: épouse de l'intervenant 4, crédirentier(e) de l'intervenant 5.
      Nom, qualité: (M.) Siry, Jean Baptiste.
      Relations: gendre de l'intervenant 1, beau-frère de l'intervenant 3.
      Nom, qualité: (M.) Caisse Des Depots.
      La minute de cet acte est rattachée matériellement à un autre acte conservé dans les minutes de ce même notaire pour la période de 1848. La date de l'autre acte est mentionnée dans la colonne 'minutes' du répertoire du notaire.
    - Quittance aux consignations, paiement de créances sur adjudication de maison, 6297f sur 32647f, Paris (Paris) rue de Lourcine, 63., 3 avril 1851; MC/ET/XV/2343
      Nom, qualité: (M.) Lion, Hippolyte.
      Domicile: Paris (Paris) rue Saint-Louis-au-Marais, 34.
      Nom, qualité: (M.) Marais, Edouard.
      Domicile: Paris (Paris) rue Saint-Georges, 12.
      Nom, qualité: (M.) Martin, Pierre Francois Jacques.
      Domicile: Paris (Paris) rue de la Fidelite, 17.
      Nom, qualité: (M.) Briere, Jean.
      Profession: brocanteur, Paris.
      Domicile: Paris (Paris) Rotonde du Temple, 52.
  - Minutes concernant la Caisse des dépôts et consignations. 1848, 22 juillet - 1848, 12 septembre, 22 juillet 1848 - 12 septembre 1848; MC/ET/XV/2344; registre
    Consignations Ewards, Ducatel, Porret, de La Marck et autres.
    - Caisse des Dépôts. Décharge Ursule Nicole Ancel, propriétaire, demeurant à Vermenton (Yonne) veuve de Jean Baptiste Nioré, notaire, à l'ordre Marie Angélique Bernardine Guidon veuve de Guillaume Frédéric Edwards., 22 juillet 1848; MC/ET/XV/2344
      Caisse des dépôts (France); décharge; Vermenton (Yonne); Ancel, Ursule Nicole; Nioré, Jean-Baptiste; Edwards, Guillaume Frédéric; Guidon, Marie Angélique Bernardine; notaire
    - Caisse des Dépôt. Décharge. Marie Mathias Bruna de Contreras, propriétaire veuve de Pierre Félix Ducatel, avoué demeurant actuellement rue d'Assas, n°1, 3 août 1848 - 20 juin 1849; MC/ET/XV/2344
      Actes à la suites jusqu'au 20 juin 1849
      Caisse des dépôts (France); décharge; Assas (rue d'); Bruna de Contreras, Marie Mathias; Ducatel, Pierre Félix; avoué
    - Caisse des Dépôt. Quittance Marie Thérèse Quesvin, veuve de Charles Alexis Marcellin Faure, propriétaire, demeurant rue Saint-Dominique Saint-Germain, n° 7 et autres pour comptes Michel Apolline Duchesne, pour faillite Porret., 23 août 1848 - 29 octobre 1850; MC/ET/XV/2344
      Actes à la suites jusqu'au 29 octobre 1850
      Caisse des dépôts (France); quittance; Saint-Dominique-Saint-Germain (rue); Quesvin, Marie Thérèse; Faure, Charles Alexis Marcellin; Duchesne, Michel Apolline; Porret (M.)
    - Caisse des Dépôt. Quittance Jules Charles Frédéric Thierry de La Marck, propriétaire demeurant rue de la Victoire, n°44., 12 septembre 1848 - 16 novembre 1849; MC/ET/XV/2344
      Actes à la suite jusqu'au 16 novembre 1849.
      Caisse des dépôts (France); quittance; Victoire (rue de la); La Marck, Jules Charles Frédéric Thierry de
    - Decharge, inscription de rente etat 5%, 125f., 23 janvier 1851; MC/ET/XV/2344
      Nom, qualité: (M.) Porret, Henri Desire.
      Profession: graveur sur bois, Paris.
      Domicile: Paris (Paris) rue Monsieur-le-Prince, 28.
      Nom, qualité: (M.) Faure, Charles Alexis Marcellin.
      Nom, qualité: (M.) Billaud, Alcide Frederic.
      Domicile: Paris (Paris) rue de l'Echiquier, 39
  - Consignation DORTHO, MAS, SOULARD, MOULINNEUF, GRIMONT et autres. 1848, 15 septembre - 1848, 11 octobre, 15 septembre 1848 - 11 octobre 1848; MC/ET/XV/2345; registre
    - Caisse des Dépôts. Quittances Pierre Marie Anne Pénot-Lambart, commissaire de guerre, demeurant rue Vieille du Temple n° 88 et autres pour Edmé Louis René d'Ortho (Dortho), propriétaire demeurant rue de l'Échiquier n°28., 15 septembre 1848 - 24 octobre 1848; MC/ET/XV/2345
      Actes à la suite jusqu'au 24 octobre 1848.
      quittance; Vieille-du-Temple (rue); Echiquier (rue de l'); Pénot-Lambart, Pierre Marie Anne; Ortho, Edmé Louis René d'; commissaire des guerres (Ancien Régime)
    - Caisse des Dépôts. Quittance Paul Benjamin Richard, avoué demeurant rue des Jeûneurs, n° 16 et autres à l'ordre Giffard, Etienne Mas et Louis Mas., 16 septembre 1848 - 31 août 1850; MC/ET/XV/2345
      Actes à la suite jusqu'au 31 août 1850.
      quittance; Jeûneurs (rue des); Richard, Paul Benjamin; Giffard (M.); Mas, Etienne; Mas, Louis; avoué
    - Caisse des Dépôts. Quittance César Léonor Zachcarie, Laignet, négociant demeurant rue Saint-Denis, n° 124 mandature de Jeanne Catherine, Soulard, rentière veuve de Mauric, Hugonier demeurant boulevard Montmartre, n° 8., 23 septembre 1848 - 16 juillet 1852; MC/ET/XV/2345
      Actes à la suites jusqu'au 16 juillet 1852
      quittance; Saint-Denis (rue); Montmartre (boulevard); Hugonier, Maurice; Laignet, César Léonor Zacharie; Soulard, Jeanne Catherine; négociant
    - Caisse des Dépôts. Quittance, Joachim Louis François Rigault avocat demeurant rue de l'Université, n° 83 mandature d'Henri Florent Josep Liedekerke, rentier et de sa femme Adélaïde Françoise de Clermont-Mont-Saint-Jean demeurant rue Saint-Guillaume, n°34 et autres, à ordre Henri Théodulf, Beuzard et Jean Philippe Adolphe Mauzé, 11 octobre 1848; MC/ET/XV/2345
      Caisse des dépôts (France); quittance; Université (rue de l'); Saint-Guillaume (rue); Rigault, Joachim Louis François; Liedekerke, Henri Florent Joseph de (1780?-1861); Clermont-Mont-Saint-Jean, Adélaïde Françoise de (1806-1857); Beuzard, Henri Théodule; Mauzé, Jean Philippe Adolphe; avocat
    - Caisse des Dépôts. Quittance Léon Lasserre et Jean Auguste Léon Bouissin avoués, demeurant place du Caire, n° 35 et autres à l'ordre Louis Laurent Grimont, entrepreneur de bâtiment rue de Vaugirard, n° 26bis et Quinot (M.), 11 octobre 1848; MC/ET/XV/2345
      Caisse des dépôts (France); quittance; Caire (place du); Vaugirard (rue de); Lasserre, Léon; Bouissin, Jean Auguste Léon; Grimont; Quinot (M.); avoué; chef d'entreprise
  - Consignation GIBERT, CHAUSSARD, PIEDELOUP et autres. 1848, 12 novembre - 1848, 15 décembre, 12 novembre 1848 - 15 décembre 1848; MC/ET/XV/2346; registre
    - Caisse des Dépôts. Décharges Jean Claude Peclet, inspecteur général de l'Université, demeurant rue de la Harpe, n° 81 et autres, à ordre de François Adolphe Nilot propriétaire demeurant rue Grange Batelière, n°7, 25 novembre 1848 - 29 octobre 1849; MC/ET/XV/2346
      Actes à la suites jusqu'au 29 octobre 1849
      Caisse des dépôts (France); décharge; Harpe (rue de la); Nilot, François Adolphe; Pecle, Jean Claude; inspecteur
    - Caisse des Dépôts. Décharge par héritier Alexandre Marie Serange, serrurier demeurant rue de Bellefond, n°27 et autres, consignation François Nicolas Rosset, marchand de vins, et autres demeurant rue des Moulins, n° 8, 8 décembre 1848 - 11 janvier 1849; MC/ET/XV/2346
      Actes à la suites jusqu'au 11 janvier 1849
      Caisse des dépôts (France); décharge; Bellefond (rue de); Moulins (rue des); Serange, Alexandre Marie; Rosse, François Nicolas; serrurier; commerçant
    - Caisse des Dépôts. Quittance par Laurent Eugène, Bejot, marchand de vins et autres demeurant rue de la Cité n°41, consignation: Honoré Alphonse, Pieddeloup propriétaire demeurant rue Rambuteau, n° 90, 15 décembre 1848; MC/ET/XV/2346
      Caisse des dépôts (France); quittance; Cité (rue de la); Rambuteau (rue); Bejot, Laurent Eugène; Pieddeloup, Honoré Alphonse; commerçant
  - Consignation BOUBEE, DELPUECH, AGUADO, SAUVEL, DOMPIERRE d'HORNOY. 1849, 9 janvier - 1849, 30 avril, 9 janvier 1849 - 30 avril 1849; MC/ET/XV/2347; registre
    - Caisse des Dépôts. Quittance. Didier François Marchand, avoué demeurant rue Saint-Honoré, n°283 et Charles Louis Gibert demeurant rue Caumartin, n° 35 à l'ordre de Jean Fourcaud entrepreneur des bâtiments, 18 novembre 1848 - 27 janvier 1849; MC/ET/XV/2347
      Actes à la suites jusqu'au 27 janvier 1849
      Caisse des dépôts (France); quittance; Saint-Honoré (rue); Caumartin (rue de); Marchand, Didier François; Gibert, Charles Louis; avoué; chef d'entreprise
    - Caisse des Dépôts. Décharge par héritier Louis Ratisbonne banquier et autres à Strasbourg consignation Boubée et Andryane de Lachapelle, 9 janvier 1849 - 5 juillet 1849; MC/ET/XV/2347
      Actes à la suites jusqu'au 5 juillet 1849
      Caisse des dépôts (France); décharge; Strasbourg (Bas-Rhin); Ratisbonne, Louis; Boubé (M.); Andryane de Lachapelle (M.); banquier
    - Caisse des Dépôts. Décharge par Mlle Marie Madeleine Adeline Bouset, majeur sans profession demeurant à Mur-de-Barrez, arrondissement d'Espalion (Aveyron) pour le compte de la succession Jean Baptiste Delpuech décédé au Brésil., 15 janvier 1849 - 28 juin 1850; MC/ET/XV/2347
      Actes à la suites jusqu'au 28 juin 1850
      Caisse des dépôts (France); décharge; Brésil; Bouse, Marie Madeleine Adeline; Delpuech, Jean-Baptiste
    - Caisse des Dépôts. Quittance par le mandature de Jeanne Robertine Rilliet, veuve de Jean Louis Tourteau Dorville, pair de France, Conseiller d'État demeurant rue Basse du Rempart, n°12 et autres, ordre Alexandre Marie Jean Manuel Agouado marquis de La Marismas, propriétaire demeurant rue de la Ville l'Evêque, n°20 et Henri Maximilien Lancry de Pronleroy, officier demeurant au Château La Vallière (Indre-et-Loire), 12 avril 1849; MC/ET/XV/2347
      Caisse des dépôts (France); quittance; Château-la-Vallière (Indre-et-Loire); Basse-du-Rempart (rue); Ville-l'Evêque (rue de la); Rilliet, Jeanne Robertine (1772-1862); Tourteau d'Orvilliers, Jean Louis (1759-1832); Aguado, Jean Manuel (1813-1861); Lancry, Henri Maximilien de (1809-1859); conseiller d'Etat (Ancien Régime)
    - Quittance Joseph Élie Émile Laurens avoué demeurant rue Seine Saint-Germain n° 41 consignation Pierre, Bezuiller, entrepreneur demeurant rue Notre Dame des Champs, n° 57 et Antoine Charles, Sauvel, propriétaire demeurant rue Taitbout n°23., 27 avril 1849 - 29 novembre 1851; MC/ET/XV/2347
      Actes à la suites jusqu'au 29 novembre 1851
      Caisse des dépôts (France); quittance; Seine-Saint-Germain (rue de); Taitbout (rue); Notre-Dame-des-Champs (rue); Laurens, Joseph Elie Emile; Sauve, Antoine Charles; Bezuiller, Pierre; avoué; chef d'entreprise
    - Caisse des Dépôts. Quittance Marie Honorine de Vigny veuve en première noce d'Alexis Joseph Martin, de Boudard et de Jean Marie Frédéric, Pajot de Juvisy d'Orgerus propriétaire demeurant rue du Bac n° 84, consignation Paul Victor Albéric de Dompierre d'Hornoy conseille de la préfecture du Nord, propriétaire demeurant à Fourdrinoy arrondissement d'Amiens (Somme), 30 avril 1849; MC/ET/XV/2347
      Caisse des dépôts (France); quittance; Fourdrinoy (Somme); Bac (rue du); Dompierre d'Hornoy, Paul Victor Albéric (1814-1896); Vigny, Marie Honorine de (1801-1860); Martin de Boudard, Alexis Joseph (1793-18..); Pajot de Juvisy, Jean Marie Frédéric (1783-18..)
    - Quittance aux consignations, paiement de créances sur adjudication de terrain, 225f sur 25370f, Paris (Paris) rue Notre-Dame-des-Champs, 57bis., 27 juin 1851; MC/ET/XV/2347
      Nom, qualité: (personne morale) Chebault (hoirs).
      Nom, qualité: (Mme ou Mlle) Valentin, Marie Francoise.
      Domicile: Cateau (le) (Nord).
      Nom, qualité: (M.) Chebault, Charles.
      Nom, qualité: (M.) Bezuillier, Pierre.
      Profession: entrepreneur de constructions, Paris.
      Domicile: Paris (Paris) rue Notre-Dame-des-Champs, 57.
      Nom, qualité: (M.) Sauvel, Antoine Charles.
      Domicile: Paris (Paris) rue Taitbout, 17.
      La minute de cet acte est rattachée matériellement à un autre acte conservé dans les minutes de ce même notaire pour la période de 1849. La date de l'autre acte est mentionnée dans la colonne 'minutes' du répertoire du notaire.
    - Quittance aux consignations, paiement de créances sur adjudication de terrain, 5607f sur 25370f, Paris (Paris) rue Notre-Dame-des-Champs, 57 Bis., 19 novembre 1851; MC/ET/XV/2347
      Nom, qualité: (M.) Pigeot, Georges Louis.
  - Consignation DELANOUE, BELLIPONT, BOOTZ et autres. 1849, 18 septembre - 1849, 18 octobre, 18 septembre 1849 - 18 octobre 1849; MC/ET/XV/2348; registre
    - Caisse des Dépôts. Quittance par Luc Etienne Léon, Geoffroy, avoué demeurant rue d'Argenteuil, n° 41 pour faillite de Julien Simon Durand propriétaire ancien marchand de bois, consignation Thierry Delanoue et autres, 18 septembre 1849; MC/ET/XV/2348
      Caisse des dépôts (France); quittance; Argenteuil (rue d'); Geoffroy, Luc Etienne Léon; Durand, Julien Simon; Delanoue, Thierry; avoué; négociant
    - Caisse des Dépôts. Décharge Pierre Antoine Marie, Chaussade, chaudronnier, consignation Bellissent et autres, 6 octobre 1849 - 8 juillet 1850; MC/ET/XV/2348
      Actes à la suites jusqu'au 8 juillet 1850
      Caisse des dépôts (France); décharge; Bellissent (M.); Chaussade, Pierre Antoine Marie; forgeron
    - Caisse des Dépôts. Décharge. Françoise, Steffan, veuve de François, Trésech et épouse en seconde noces d'Augustin Amboise, Chrétien demeurant rue de La Michodière, la n°10, consignation Bootz, 18 octobre 1849 - 18 octobre 1850; MC/ET/XV/2348
      Actes à la suites jusqu'au 18 octobre 1850
      Caisse des dépôts (France); décharge; La-Michodière (rue de); Bootz (M.); Steffan, Françoise; Trésech, François; Chrétien, Augustin Ambroise
  - Consignation RAOUL, quittance, par BONCOMPAGNE et autres. Consignation DELEPINE, CUGHIERE, BLONDEL et autres. 1850, 19 avril - 1850, 27 décembre, 19 avril 1850 - 27 décembre 1850; MC/ET/XV/2349; registre
    - Caisse des Dépôts. Décharge Christophe Baron, père, propriétaire demeurant boulevard des Italiens, n°20 et autres, liquidation Stanislas Raoul, Henry Raoul et autres, 19 avril 1850 - 19 mai 1852; MC/ET/XV/2349
      Actes à la suites jusqu'au 19 mai 1852
      Caisse des dépôts (France); décharge; Italiens (boulevard des); Baron, Christophe; Raoul, Stanislas; Raoul, Henri
    - Caisse des Dépôts. Quittance Jean Baptiste Toubhans, propriétaire et autres demeurant rue Saint-Merri, n°14 consignation Charles Délepine, menuisier, demeurant rue de Bretagne, n° 58., 8 mai 1850 - 30 juin 1853; MC/ET/XV/2349
      Actes à la suites jusqu'au 30 juin 1853
      Caisse des dépôts (France); quittance; Saint-Merri (rue); Bretagne (rue de); Délepine, Charles; Toubhans, Jean Baptiste; menuisier
    - Caisse des Dépôts. Quittance Charles Émile Boncapagne, avoué, demeurant rue Vivienne, consignation Honiquet demeurant à Londres, Royaume Uni, 31 août 1850 - 11 septembre 1851; MC/ET/XV/2349
      Actes à la suites jusqu'au 11 septembre 1851
      Caisse des dépôts (France); quittance; Vivienne (rue); Londres (Royaume-Uni); Honiquet (M.); Boncapagne, Charles Emile; avoué
    - Caisse des Dépôts. Décharge Joseph Xavier Cugnière, propriétaire demeurant à Saint Lucien prés Beauvais (Oise) et autres consignation Louis Philippe, Haudebourt, architecte demeurant rue La Bruyère, n°11, 13 novembre 1850 - 28 décembre 1850; MC/ET/XV/2349
      Actes à la suites jusqu'au 28 décembre 1850
      Caisse des dépôts (France); décharge; Beauvais (Oise); La-Bruyère (rue); Haudebourt, Louis Philippe; Cugnière, Joseph Xavier; architecte
    - Caisse des Dépôts. Quittance Alexis Coulon, bijoutier, propriétaire demeurant rue Saint-Honoré, n° 152, et autres, consignation Alphonse Alfred Philippe, Blondel, fabricant des pianos, demeurant rue de l'Échiquier, n°5, 27 décembre 1850; MC/ET/XV/2349
      Caisse des dépôts (France); quittance; Echiquier (rue de l'); Saint-Honoré (rue); Blondel, Alphonse Alfred Philippe (1813-18..?); Coulon, Alexis; facteur d'instruments de musique; orfèvre
    - Decharge, paiement de créance sur adjudication de maison, 2498f sur 36703f, Paris (Paris) rue Saint-Louis-au-Marais, 42., 31 mai 1851; MC/ET/XV/2349
      Nom, qualité: (M.) Raoul, Stanislas.
      Profession: fabricant de livres, Paris.
      Domicile: Paris (Paris) rue Popincourt, 12.
      Nom, qualité: (M.) Raoul, Henri.
      Profession: ouvrier en laines, Cire-les-Mello (Oise).
      Domicile: Cire-les-Mello (Oise).